【裁判字號】    98,台上,1558
【裁判日期】    980326
【裁判案由】    偽造文書等罪
【裁判全文】
最高法院刑事判決            九十八年度台上字第一五五八號
上  訴  人  甲○○（原名楊詠捷）
上列上訴人因偽造文書等罪案件，不服台灣高等法院台中分院中
華民國九十七年十二月四日第二審判決（九十七年度上訴字第二
三八一號，起訴案號：台灣彰化地方法院檢察署九十七年度偵字
第二七六九號），提起上訴，本院判決如下：
    主  文
上訴駁回。
    理  由
一、行使偽造私文書部分
按刑事訴訟法第三百七十七條規定，上訴於第三審法院，非以判
決違背法令為理由，不得為之。是提起第三審上訴，應以原判決
違背法令為理由，係屬法定要件。如果上訴理由書狀並未依據卷
內訴訟資料，具體指摘原判決不適用何種法則或如何適用不當，
或所指摘原判決違法情事，顯與法律規定得為第三審上訴理由之
違法情形，不相適合時，均應認其上訴為違背法律上之程式，予
以駁回。本件原判決撤銷第一審關於上訴人甲○○（原名楊詠捷
）行使偽造私文書部分之判決，改判仍論處其行使偽造私文書罪
刑（共二十九罪），已敘明其所憑之證據及認定之理由，從形式
上觀察，並無任何違背法令之情形。查刑法第五十五條前段所稱
一行為而觸犯數罪名，係指所犯數罪名出於一個意思活動，且僅
有一個行為者而言，如其意思各別，且有數個行為，應構成數個
獨立罪名。上訴人將業務上經手向客戶收取之保險費等款項侵占
入己後，為防其所任職之汎達汽車有限公司察覺追索，竟未經客
戶之同意或授權，先後共計二十九次偽造信用卡簽帳單，並持以
行使，顯係基於個別之犯意，以數行為觸犯不同之罪名，另該當
於行使偽造私文書罪之構成要件，自無適用想像競合犯之餘地，
原判決予以分論併罰，適用法則，核無不合。上訴意旨，對於原
判決究竟如何違背法令，並未依據卷內資料為具體之指摘，再事
爭辯原判決適用法則不當云云，並對原審採證認事之職權行使，
任意指摘，難謂已符合首揭法定上訴要件，其上訴違背法律上之
程式，應予駁回。
二、業務侵占部分
按刑事訴訟法第三百七十六條所列各罪之案件，經第二審判決者
，不得上訴於第三審法院。上訴人另犯刑法第三百三十六條第二
項業務侵占等罪部分，屬刑事訴訟法第三百七十六條第三款之案
件，依首開規定，既經第二審判決，即不得上訴於第三審法院。
上訴人一併提起上訴，為法所不許，此部分上訴為不合法，應併
予駁回。
據上論結，應依刑事訴訟法第三百九十五條前段，判決如主文。
中    華    民    國  九十八  年    三    月  二十六  日
                      最高法院刑事第十庭
                          審判長法官  花  滿  堂
                                法官  黃  正  興
                                法官  陳  東  誥
                                法官  林  錦  芳
                                法官  洪  昌  宏
      本件正本證明與原本無異
                                      書  記  官
中    華    民    國  九十八  年    三    月   三十   日
                                                Ａ


司法院資訊處製作；財團法人民間司法改革基金會備份。
